臺灣板橋地方法院刑事判決　　　　　　 94年度簡上字第505號
上　訴　人　臺灣板橋地方法院檢察署檢察官
被　　　告　甲○○
上列上訴人因被告違反毒品危害防制條例案件，不服本院九十四
年度簡字第二九四二號中華民國九十四年六月三十日第一審判決
（聲請簡易判決處刑案號：九十四年度核退毒偵字第一○五九號
；移送併辦審理案號：九十四年度毒偵字第三八九九號），提起
上訴，本院管轄之第二審合議庭判決如下：
    主  文
原判決撤銷。
甲○○連續施用第二級毒品，累犯，處有期徒刑陸月，如易科罰
金，以佰元折算壹日。
扣案之含第二級毒品甲基安非他命殘渣塑膠袋壹個沒收銷燬；吸
食器壹組沒收。
    事  實
一、甲○○曾因竊盜案件，經本院以九十一年度易字第二○七一
    號判決判處有期徒刑七月確定，於民國九十二年六月二十二
    日執行完畢（期間內九十二年四月十五日至同年五月六日執
    行觀察勒戒），又因竊盜案件，經本院以九十三年度易字第
    四一二號判決判處有期徒刑九月確定，於九十三年十二月十
    六日執行完畢（構成累犯）。曾因施用毒品案件，經送觀察
    勒戒後，認無繼續施用毒品傾向，經臺灣板橋地方法院檢察
    官於八十七年十月三十一日以八十七年度偵字第二二四三九
    號不起訴處分確定。復因施用毒品案件，經送觀察勒戒後，
    認無繼續施用毒品傾向，於九十二年五月七日釋放，經臺灣
    板橋地方法院檢察署檢察官於九十二年五月七日以九十二年
    度毒偵字第一一九四號不起訴處分確定。明知甲基安非他命
    經毒品危害防制條例列為第二級毒品，不得施用、持有，竟
    於觀察勒戒執行完畢釋放後五年內，基於施用第二級毒品甲
    基安非他命之概括犯意，先於九十四年四月四日下午七時許
    ，在位於臺北縣林口鄉○○○路十一號一樓居處內，將甲基
    安非他命置於玻璃球吸食器內，下以火燒烤，吸食煙霧，施
    用第二級毒品一次，在同年月五日八時五十五分許，在臺北
    縣土城市○○路二十號前，為警查獲，扣得含第二級毒品甲
    基安非他命殘渣塑膠袋一個、所有供施用第二級毒品甲基安
    非他命吸食器一組。後於同年六月三日下午某時許，在臺北
    市士林區○○○路○段友人住處內，以相同方法，施用第二
    級毒品甲基安非他命一次，於同年月四日二十三時許，在臺
    北市士林區○○○路與中正路口，為警查獲。
二、案經臺北縣政府警察局土城分局報告臺灣板橋地方法院檢察
    署檢察官聲請簡易判決處刑，暨臺北市政府警察局士林分局
    報告臺灣士林地方法院檢察署檢察官呈請臺灣高等法院檢察
    署檢察長令轉臺灣板橋地方法院檢察署檢察官移送併辦審理
    。
    理  由
一、訊據被告甲○○對於上揭事實坦承不諱，其於九十四年四月
    五日、同年六月四日為警查獲採集尿液，送驗結果均呈安非
    他命類陽性反應，有臺灣檢驗科技股份有限公司九十四年四
    月二十七日、九十四年六月二十四日濫用藥物尿液檢驗報告
    各一份在卷足佐，復有扣案之含第二級毒品甲基安非他命殘
    渣塑膠袋一個、吸食器一組足以佐憑。被告曾因施用毒品案
    件，經送觀察勒戒後，認無繼續施用毒品傾向，經臺灣板橋
    地方法院檢察官於八十七年十月三十一日以八十七年度偵字
    第二二四三九號不起訴處分確定。復因施用毒品案件，經送
    觀察勒戒後，認無繼續施用毒品傾向，於九十二年五月七日
    釋放，經臺灣板橋地方法院檢察署檢察官於九十二年五月七
    日以九十二年度毒偵字第一一九四號不起訴處分確定，有上
    開不起訴處分書二份、臺灣高等法院被告前案紀錄表一份在
    卷足按，被告於觀察勒戒執行完畢釋放後五年以內再犯本件
    施用毒品犯行，堪以認定。
二、按甲基安非他命經毒品危害防制條例列為第二級毒品，不得
    施用、持有，核被告甲○○所為，係犯毒品危害防制條例第
    十條第二項之施用第二級毒品罪。被告施用第二級毒品前後
    ，持有第二級毒品之低度行為，為施用第二級毒品之高度行
    為所吸收，不另論罪。被告先後二次施用第二級毒品之行為
    ，時間緊接、構成要件相同，顯係基於概括犯意所為，為連
    續犯，依刑法第五十六條規定論以一罪並加重其刑。再被告
    有事實欄所載之犯罪科刑執行情形，有臺灣高等法院被告前
    案紀錄表一份在卷可按，被告於受有期徒刑執行完畢五年以
    內再犯本件有期徒刑以上之罪，為累犯，依刑法第四十七條
    規定遞加重其刑。
三、原審予以認罪科刑，固非無見，惟被告於九十四年六月三日
    下午某時許，在臺北市士林區○○○路○段友人住處內施用
    第二級毒品甲基安非他命之犯行，原審未及併予審理，尚有
    未洽。檢察官執此提起本件上訴，應認為有理由，自應由本
    院將原判決予以撤銷改判。原審酌被告經觀察勒戒仍未戒斷
    毒癮、經警查獲後，不知警惕，又再次施用毒品，顯無悔意
    ，復參酌施用毒品次數、施用毒品戕害個人身心，對社會大
    眾未造成危害，犯後態度等一切情狀，量處如主文所示之刑
    ，並諭知易科罰金之折算標準，以資懲儆。扣案之塑膠袋一
    個，內含微量第二級毒品甲基安非他命殘渣，且難以析離，
    係本案查獲之第二級毒品，依毒品危害防制條例第十八條第
    一項前段規定沒收銷燬之；吸食器一組，為被告所有，供施
    用第二級毒品所用之物，且係日常用品拼湊之物，業據被告
    供認在卷，依刑法第三十八條第一項第二款規定沒收。
四、退併辦部分：
    臺灣板橋地方法院檢察署九十四年度毒偵字第三八九九號移
    送併辦部分，除認被告涉有前揭施用第二級毒品甲基安非他
    命犯行外，認被告亦有施用第一級毒品海洛因之犯行，並與
    前述之聲請簡易判決處刑部分，有連續犯之裁判上一罪關係
    云云。又臺灣桃園地方法院檢察署九十四年度毒偵字第四三
    六二號移送併案部分，認為被告自九十四年年初起至同年七
    月二十七日止，在不詳地點施用第一級毒品海洛因，認與聲
    請簡易判決部分有連續犯之裁判上之一罪關係云云。惟查，
    被告係將海洛因摻水放入針筒內，以針筒注射至體內之方式
    ，施用第一級毒品，業據被告供認在卷，與施用第二級毒品
    甲基安非他命之方式迥然不同，足見被告施用第一級、第二
    級毒品之行為，犯意各別、行為殊異，應分論併罰，實無裁
    判上一罪之關係，本院無從併予審理，自應退回檢察官另行
    究辦。
據上論斷，應依刑事訴訟法第四百五十五條之一第一項、第三項
、第三百六十九條第一項前段、第三百六十四條、第二百九十九
條第一項前段，毒品危害防制條例第十條第二項、第十八條第一
項前段、第二十三條第二項，刑法第十一條前段、第五十六條、
第四十七條、第四十一條第一項前段、第三十八條第一項第二款
，罰金罰鍰提高標準條例第二條，判決如主文。
本案經檢察官朱立豪到庭執行職務。
中　　華　　民　　國　　94　　年　　10　　月　　21　　日
                  刑事第十七庭  審判長法　官  張江澤
                                      法　官  王綽光
                                      法　官  絲鈺雲
以上正本證明與原本無異
本件不得上訴
                                      書記官　葉子榕
中　　華　　民　　國　　94　　年　　10　　月　　21　　日
附錄本案論罪科刑法條全文：
毒品危害防制條例第十條
施用第一級毒品者，處六月以上五年以下有期徒刑。
施用第二級毒品者，處三年以下有期徒刑。
